臺灣高雄地方法院刑事判決              99年度易字第2500號
公  訴  人  臺灣高雄地方法院檢察署檢察官
被      告  范俊偉
上列被告因詐欺案件，經檢察官提起公訴（99年度偵字第24357
號），嗣因被告就被訴事實為有罪之陳述，經本院告知簡式審判
程序意旨，並聽取公訴人及被告之意見後，本院裁定依簡式審判
程序審理，判決如下：
    主  文
范俊偉犯詐欺取財罪，處有期徒刑壹年肆月。
    事  實
一、范俊偉因需款孔急，明知其並無任何投資之計畫且無償還債
    務之能力，竟基於意圖為自己不法所有之犯意，於民國97年
    4 月間，向其女友王慧菁（現已分手）佯稱：需要資金投資
    金屬工廠及工程公司以從事買賣銅條賺取差價之生意，投資
    後3 個月內即可回本，獲利並可達3分之2云云，使王慧菁因
    此陷於錯誤，而於如附表編號1至2所示之時間，接續匯款新
    臺幣（下同）共100 萬元至范俊偉所申設之中華郵政股份有
    限公司（下稱中華郵政）仁武臺塑郵局帳號0000000-000000
    0號帳戶內：范俊偉復承前犯意，接續於97年6月14日向王慧
    菁謊稱：上開投資需再追加50萬元資金，致使王慧菁於如附
    表編號3至6所示之時間，再接續匯款共50萬元至范俊偉之前
    開中華郵政仁武臺塑郵局帳戶。嗣范俊偉取得王慧菁所匯入
    之前開款項後，並未實際從事投資，反供自己花費使用，王
    慧菁則因遲未見范俊偉辦理投資事宜，遂要求范俊偉返還上
    開款項，惟范俊偉均藉故拖延，至此始知受騙。
二、案經王慧菁訴由臺灣高雄地方法院檢察署檢察官偵查起訴。
    理  由
一、本件被告范俊偉所犯係死刑、無期徒刑、最輕本刑為3 年以
    上有期徒刑以外之罪，其於準備程序就被訴事實為有罪之陳
    述，經本院告知簡式審判程序之旨，並聽取其與檢察官之意
    見後，認無不得或不宜改依簡式審判程序進行之情事，依刑
    事訴訟法第273 條之1 第1 項規定，裁定進行簡式審判程序
    ，合先敘明。
二、上開犯罪事實，業據被告於本院審理中坦承不諱，核與證人
    即告訴人王慧菁於偵查中、本院審理中所證述之情節大致相
    符，復有本院98年度司促字第1941號支付命令暨確定證明書
    、98年7月13日雄院高98司執恭字第66173號債權憑證、告訴
    人臺灣中小企業銀行帳號00000000000 號帳戶存款交易明細
    單、匯款申請書、台北富邦銀行延平分行帳號000000000000
    號帳戶對帳單、匯款委託書、存摺影本、中華郵政永康郵局
    帳號00000000000000號帳戶存摺影本、被告上開中華郵政仁
    武臺塑郵局帳戶之客戶歷史交易清單、MSN 訊息記錄、手機
    簡訊翻拍畫面等件在卷可稽（見偵卷第3至4、26、29至30、
    33至39、59至64頁、本院二卷第29至30頁），足認被告上開
    自白核與事實相符，應堪採信。本件事證明確，被告犯行堪
    以認定，應依法論科。
二、核被告所為，係犯刑法第339條第1項詐欺取財罪。被告先後
    2 次假藉投資名義向王慧菁詐取如附表所示款項之行為，依
    一般社會健全觀念，其行為獨立性尚屬薄弱，且僅侵害同一
    法益，應認均係基於同一意圖為自己不法所有犯意下之數個
    舉動，為接續犯而僅論以一罪。爰審酌被告正值青壯，竟不
    思憑己之力，循正當途徑賺取財物，反為貪圖不法利益，利
    用告訴人基於男女朋友關係對其之信任，接續騙取告訴人之
    款項，被告所為已無足取；又被告犯後經告訴人追討債務之
    際，非但毫無償還之意，反更以「有本事針對我來不要在那
    耍小人那一套真的是機車的人」、「不要再搞有的沒的真的
    很沒道德，還虧是一個公務人員真的沒道德」、「真的是一
    貝戈戈的女生，這也是為什麼不選你的原因」、「有錢早就
    還你了誰想跟可怕女人有連絡」、「不是你心甘情願的話會
    有人這麼笨嗎」等不堪言語重傷告訴人，此有手機簡訊翻拍
    畫面在卷足憑（見本院二卷第30至34頁），且告訴人遭詐騙
    之金額高達150 萬元，然被告迄今未賠償告訴人分文，復有
    本院公務電話紀錄1 紙在卷可稽（見本院二卷第75頁），足
    認被告違犯本案對告訴人所生之損害實屬重大，本不宜予以
    輕縱，惟念其犯後於本院審理中尚知坦承犯行，暨被告違犯
    本案之動機、手段、智識程度等一切情狀，量處如主文所示
    之刑，以資懲儆。
據上論斷，應依刑事訴訟法第273條之1第1 項、第299條第1項前
段，刑法第339條第1項，刑法施行法第1條之1，判決如主文。
本案經檢察官陳筱茜到庭執行職務。
中    華    民    國   100    年    7     月    14    日
                  刑事第十五庭  法  官  許勻睿
以上正本證明與原本無異。
如不服本判決應於收受送達後10日內向本院提出上訴書狀，並應
敘述具體理由；如未敘述上訴理由者，應於上訴期間屆滿後20日
內向本院補提理由書（均須按他造當事人之人數附繕本）「切勿
逕送上級法院」。
中    華    民    國   100    年    7     月    14    日
                                書記官  王芷鈴
附表
┌──┬──────┬──────────┬─────────┐
│編號│匯款時間    │告訴人匯款帳戶帳號  │匯款金額（新臺幣）│
│    │            │                    │                  │
├──┼──────┼──────────┼─────────┤
│ 1  │97年5月19日 │臺灣中小企銀        │50萬元            │
│    │            │00000000000號帳戶   │                  │
├──┼──────┼──────────┼─────────┤
│ 2  │97年5月22日 │臺灣中小企銀        │50萬元            │
│    │            │00000000000號帳戶   │                  │
├──┼──────┼──────────┼─────────┤
│ 3  │97年6月23日 │臺灣中小企銀        │3萬元             │
│    │            │00000000000號帳戶   │                  │
├──┼──────┼──────────┼─────────┤
│ 4  │97年6月23日 │台北富邦銀行        │3萬元             │
│    │            │000000000000號帳戶  │                  │
├──┼──────┼──────────┼─────────┤
│ 5  │97年6月23日 │台北富邦銀行        │41萬元            │
│    │            │000000000000號帳戶  │                  │
├──┼──────┼──────────┼─────────┤
│ 6  │97年6月23日 │中華郵政永康郵局    │3萬元             │
│    │            │00000000000000號帳戶│                  │
├──┴──────┼──────────┼─────────┤
│    總    計      │                    │150萬元           │
└─────────┴──────────┴─────────┘
附錄論罪科刑法條
中華民國刑法第339條（普通詐欺罪）
意圖為自己或第三人不法之所有，以詐術使人將本人或第三人之
物交付者，處5 年以下有期徒刑、拘役或科或併科1 千元以下罰
金。
以前項方法得財產上不法之利益或使第三人得之者，亦同。
前2 項之未遂犯罰之。